【裁判字號】    96,破更一,20
【裁判日期】    970326
【裁判案由】    破產宣告
【裁判全文】
臺灣臺北地方法院民事裁定            96年度破更一字第20號
聲  請  人  敦信電子材料科技股份有限公司
法定代理人  甲○○
代  理  人  黃忠律師
上列當事人聲請破產宣告事件，聲請人對於中華民國96年6月29
日裁定提起抗告，經臺灣高等法院以96年度破抗字第61號廢棄發
回，本院裁定如下：
    主  文
聲請駁回。
聲請程序費用由聲請人負擔。
    理  由
一、按破產，對債務人不能清償債務者，宣告之，固為破產法第
    57條所明定。惟依同法第148條規定之旨趣，若債務人之財
    產不敷清償破產財團之費用及財團之債務，尚難認有宣告破
    產之實益。是以法院就破產之聲請，應依職權為必要之調查
    ，倘債務人確係毫無財產可構成破產財團，或債務人之財產
    不敷清償破產財團之費用及財團之債務，無從依破產程序清
    理其債務時，參照司法院25年院字第1505號解釋意旨，自得
    以無宣告破產之實益，裁定駁回其聲請（最高法院97年度臺
    抗字第77號裁定意旨參照）。
二、本件聲請意旨略以：聲請人因經營不善虧損累累，已無法清
    償債務，加上不諳稅法滯欠國稅局營所稅及罰鍰無力繳納，
    深恐負債愈陷愈深，將來債權人無法公平受償，檢送財產狀
    況說明書及債權人清冊等文件，聲請宣告破產等語。
三、經查：本件聲請人主張其積欠之債務金額為新臺幣（下同）
    934,516,863元，並提出債權人清冊。本件經函詢聲請人所
    列之債權人，部分債權人未具狀陳報或未於書狀內陳明債權
    金額者，則依聲請人所提出之債權人清冊金額計算，總計債
    權額為1,122,783,637元。而聲請人之資產部分，其財產狀
    況說明書僅列載100萬元，然經本院查詢後，該公司尚有台
    灣中小企業銀行利息所得46元，苗栗縣公館鄉○○段276地
    號土地及銅鑼鄉○○○段中平小段166地號土地，總額為1,3
    83,387元（惟其上有無設定負擔部分則屬不明），有稅務電
    子閘門財產所得調件明細表可佐。經本院命其提出財產狀況
    說明書所載100萬元之所在，聲請人僅具狀稱現由聲請人自
    行保管，因債權人甚多恐遭查扣，不敢存入銀行等語，惟聲
    請人就此部分並未能提出可令本院信其為實在之證據證明。
    是依聲請人之財產狀況說明書，其並未將所有聲請人所有財
    產狀況予以列明清楚，並說明各該財產之實際價值、有無設
    定負擔及其所在。是聲請人既未能證明有資產可成立破產財
    團，並足以支應破產財團之所需及冗長之破產程序所須費用
    ，遑論清償破產債權，揆諸首揭見解，本件並無宣告破產之
    實益。
四、復按對於破產財團之財產有優先權之債權，先於他債權而受
    清償，優先權之債權有同順位者，各按其債權額之比例而受
    清償。破產法第112條定有明文。再按稅捐之徵收，優先於
    普通債權，為稅捐稽徵法第6條第1項所明定，故破產宣告前
    之稅捐為有優先權之破產債權。查，本件縱認聲請人確有該
    100萬元財產且上開苗栗之二筆土地亦無設定負擔，則其財
    產總額為2,383,433元。惟依財政部台北市國稅局松山分局
    函覆本院聲請人欠稅結果稱：「經查敦信電子材料科技股份
    有限公司截至96年10月26日止滯欠營業稅及營利事業所得稅
    共計新臺幣47,350,677元（滯納利息另計）」等語，有該局
    96年11月6日財北國稅松山服字第0960204988號函文1紙附卷
    可參，則聲請人上開欠稅屬有優先權之破產債權，聲請人所
    欠稅捐遠超過其所有財產總額，倘予以宣告破產，其財產優
    先支付破產財團費用及財團債務後，將使破產財團財產更形
    減少，根本不足清償上開優先順序之稅捐，遑論其他破產債
    權，則本件應無宣告破產之實益，參照上開說明自應予駁回
    其聲請。
五、依破產法第5條、民事訴訟法第95條、第78條裁定如主文。
中    華    民    國    97    年    3     月    26    日
                  民事第二庭    法  官  蔡政哲
以上正本係照原本作成
如對本裁定抗告須於裁定送達後10日內向本院提出抗告狀，並繳
納抗告費新臺幣1,000元
中    華    民    國    97    年    3     月    26    日
                                書記官  曾靖雯


司法院資訊處製作；財團法人民間司法改革基金會備份。
